【裁判字號】    97,審訴,789
【裁判日期】    970529
【裁判案由】    毒品危害防制條例
【裁判全文】
臺灣高雄地方法院刑事判決             97年度審訴字第789號
公  訴  人  臺灣高雄地方法院檢察署檢察官
被      告  乙○○
                    另案在臺灣高雄第二監獄執行中
指定辯護人  本院公設辯護人蘇鴻吉
上列被告因毒品危害防制條例案件，經檢察官提起公訴（97年度
毒偵字第1920號），本院合議庭裁定由受命法官獨任依協商程序
審理，判決如下：
    主  文
乙○○施用第一級毒品，累犯，處有期徒刑玖月，扣案如附表編
號1 至3 所示之物，沒收銷燬之，扣案如附表編號4 所示之物沒
收；又施用第二級毒品，累犯，處有期徒刑肆月。應執行有期徒
刑拾壹月，扣案如附表編號1 至3 所示之物，沒收銷燬之，扣案
如附表編號4 所示之物沒收。
    事實及理由
一、本件犯罪事實及證據，除犯罪事實「屆滿三月後停止戒治交
    付保護管束，於保護管束期滿後」更正為「嗣於91年1 月2
    日因停止戒治釋放出戒治處所，而於91年6 月17日強制戒治
    期滿執行完畢」；「高雄縣市內某處」更正為「在其位於高
    雄縣美濃鎮○○路○ 段582 號之住處」；「並當場扣得乙○
    ○所有之第一級毒品海洛因3 小包及注射針筒1 支」更正為
    「並扣得乙○○所有之如附表所示之物」；證據部分補充「
    被告乙○○於本院審理中之自白」及「高雄市立凱旋醫院濫
    用藥物成品檢驗鑑定書」外，餘均引用檢察官起訴書之記載
    ，如附件。
二、本件被告業已認罪，並經辯護人協助下與檢察官於審判外達
    成協商之合意，渠等合意內容為：被告願受科刑範圍如主文
    所載。經核被告所為，係犯毒品危害防制條例第10條第1 項
    之施用第一級毒品罪，及同條第2 項之施用第二級毒品罪，
    且上開協商合意內容，並無刑事訴訟法第455 條之4 第1 項
    所列不得認罪協商之情形，本件既經檢察官聲請改依協商程
    序而為判決，本院爰不經言詞辯論，於協商合意範圍內為協
    商判決。
三、應適用之法條：刑事訴訟法第455 條之4 第2 項、第455 條
    之8 、第454 條第2 項，毒品危害防制條例第10條第1 項、
    第2 項、第18條第1 項前段，刑法第11條、第47條第1 項、
    第51條第5 款、第38條第1 項第2 款。
四、本判決除有刑事訴訟法第455 條之4 第1 項第1 款、第2 款
    、第4 款、第6 款、第7 款所定情形之一，或違反同條第2
    項規定者外，不得上訴。
本案經檢察官鄭益雄到庭執行職務。
中    華    民    國    97    年    5     月    29    日
                  刑事第七庭    法  官  陳君杰
以上正本證明與原本無異。
如不服本判決，應於判決送達後10日內，向本院提出上訴狀。
中    華    民    國    97    年    5     月    29    日
                                書記官  李承悌
附錄本判決論罪科刑法條全文：
毒品危害防制條例第10條
施用第一級毒品者，處6 月以上5 年以下有期徒刑。
施用第二級毒品者，處3年以下有期徒刑。
附表：
┌──┬───────────────────────┬───┐
│編號│扣案物品                                      │數量  │
├──┼───────────────────────┼───┤
│ 1  │第一級毒品海洛因（驗後淨重0.020 公克）        │1 包  │
├──┼───────────────────────┼───┤
│ 2  │第一級毒品海洛因（驗後淨重0.014 公克）        │1 包  │
├──┼───────────────────────┼───┤
│ 3  │第一級毒品海洛因（驗後淨重0.026 公克）        │1 包  │
├──┼───────────────────────┼───┤
│ 4  │注射針筒                                      │1 支  │
└──┴───────────────────────┴───┘
附件：
臺灣高雄地方法院檢察署檢察官起訴書
                                     97年度毒偵字第1920號
     被      告  乙○○  男  37歲（民國○○年○ 月○○日生）
                         住高雄縣美濃鎮○○路○ 段582 號
                         身分證統一編號：Ｚ000000000號
 上列被告因違反毒品危害防制條例案件，已經偵查終結，認應提
 起公訴，茲將犯罪事實及證據並所犯法條分敘如下：
         犯  罪  事  實
 一、乙○○於民國90年間因施用毒品案件，經臺灣高雄地方法院
     以裁定送觀察、勒戒後，認有繼續施用毒品之傾向，經送強
     制戒治，屆滿三月後停止戒治交付保護管束，於保護管束期
     滿後，業經臺灣高雄地方法院檢察署於91年6 月24日以91年
     度戒毒偵字第582 號為不起訴處分確定。復因施用毒品案件
     ，經臺灣高雄地方法院以92年度訴字第650 號判處有期徒刑
     8 月確定，於93年2 月25日入監執行後，甫於93年9 月27日
     縮刑期滿執行完畢。詎不知悔改，復基於施用第一級毒品與
     第二級毒品之犯意，於97年1 月25日晚間11時許及97年1 月
     26日中午12時40分回溯96小時內之某時許，分別在高雄縣美
     濃鎮○○道路上某處及高雄縣市內某處，施用第一級毒品海
     洛因及第二級毒品甲基安非他命各1 次。嗣經警於97年1 月
     26日中午11時30分許，在高雄縣美濃鎮○○路○ 段655 號前
     查悉，並當場扣得乙○○所有之第一級毒品海洛因3 小包及
     注射針筒1 支，再將其於警局內親自採集封緘之尿液送驗後
     確認上情。
 二、案經高雄縣政府警察局旗山分局報告偵辦。
         證據並所犯法條
 一、證據清單及待證事實
   (一)待證事實
     被告乙○○施用毒品之事實。
   (二)證據清單
     1.被告於警詢時及本署偵查中之供述。
     2.臺灣檢驗科技股份有限公司濫用藥物尿液檢驗報告1 份。
     3.扣案之第一級毒品海洛因3 小包及注射針筒1 支。
 二、核被告乙○○所為，係犯毒品危害防制條例第10條第1 項施
     用第一級毒品罪及同條第2 項施用第二級毒品罪嫌。其2 行
     為間，犯意各別，行為互殊，請予分論併罰。又被告曾受有
     期徒刑之執行完畢，有本署刑案資料查註紀錄表可憑，而其
     於5 年內故意再犯本件有期徒刑以上之罪，為累犯，請依刑
     法第47條之規定，加重其刑。另扣案之物，請依法宣告沒收
     或沒收銷燬之。
 三、依刑事訴訟法第251 條第1 項提起公訴。
     此    致
 臺灣高雄地方法院
 中    華    民    國    97    年    3     月    4     日
                               檢  察  官  甲  ○  ○
 上正本證明與原本無異
 中    華    民    國    97    年    3     月    14    日
                               書  記  官  莊  慧  珠
 附錄所犯法條：
 毒品危害防制條例第10條
 施用第一級毒品者，處 6 月以上 5 年以下有期徒刑。
 施用第二級毒品者，處 3 年以下有期徒刑。


司法院資訊處製作；財團法人民間司法改革基金會備份。
